【裁判字號】    92,交聲,946
【裁判日期】    920826
【裁判案由】    違反道路交通管理處罰條例聲明異議
【裁判全文】
臺灣臺北地方法院交通事件裁定                    九十二年度交聲字第九四六號
    異  議  人
    即受處分人  乙○○
右列受處分人因違反道路交通管理處罰條例案件，對於台北市交通事件裁所九十二年
六月十日所為之處分（原處分：北市裁三字第裁二二—ＡＢＹ九五七八六六號），聲
明異議，本院裁定如左：
        主  文
異議駁回。
        理  由
一、按道路交通管理處罰條例所稱之汽車，依該條例第三條第八款規定包括機器腳踏
    車；再按汽車駕駛人，行經有燈光號誌管制之交岔路口闖紅燈者，處新台幣（下
    同）一千八百元以上五千四百元以下罰鍰，並記違規點數三點，道路交通管理處
    罰條例第五十三條、第六十三條第一項第三款分別定有明文。
二、本件原處分機關認受處分人乙○○，於民國九十二年三月三日上午騎乘車號ＢＧ
    Ｚ—五六五號重型機車，沿台北市○○區○○路行駛，於同日上午七時二十分許
    行經成都路、康定路設有燈光號誌之交岔路口時，闖越紅燈右轉康定路，適為在
    康定路上執行勤務之台北市政府警察局萬華分局漢中街派出所警員甲○○發現而
    予攔停，以受處分人有違反道路交通管理處罰條例第五十三條規定之舉掣單舉發
    ，受處分人當場拒絕簽收舉發單，且未依規定自動繳納罰鍰，原處分機關乃依道
    路交通管理處罰條例第五十三條（贅引第一項）、第六十三條第一項（漏引第三
    款）之規定，於九十二年六月十日作成北市裁三字第駕裁二二－ＡＢＹ九五七八
    六六號裁決書，逕行裁處受處分人罰鍰四千五百元，並記違規點數三點。
三、訊據受處分人固坦認於前開時、地騎乘機車遭警攔停舉發，並拒絕簽收舉發單等
    事實，惟否認有何違規情節，辯稱：當日伊自台北市○○路、康定路口之人行道
    上將機車騎入康定路之車道後方起步前行，起步之處在康定路口之行人穿越道附
    近，斯時直行康定路之行向為綠燈，伊並非自成都路違規紅燈右轉；伊並未收受
    舉發單，原處分機關不應逕以最高額裁罰云云。經查：
  (一)受處分人騎乘車號ＢＧＺ－五六五號重型機車於前述時、地闖紅燈右轉之違規事
    實，業據證人即開單告發受處分人之員警甲○○於本院審理時，以具結擔保其供
    述之真實性並在負擔偽證罪之心理處罰狀態下供稱：「當時我是上七點到九點的
    康定路、成都路口的交通勤務，我執勤的地方是站在該路口附近疏導交通，我站
    的地方靠近康定路二十五巷口，大約在七點二十分左右，看到受處分人駕駛ＢＧ
    Ｚ－五六五違規從成都路紅燈右轉康定路，等到他騎到我的身旁，我就將他攔停
    舉發：：：」、「因為那個路口是四方叉路，號誌只有紅黃綠三種燈號，沒有右
    轉燈號，當天乙○○從成都路右轉康定路時，康定路是綠燈，顯然成都路是紅燈
    ，我是以此判斷他紅燈右轉」、「因為我就站在路口附近，他右轉的動態我看得
    很清楚」等語明確（本院九十二年八月二十一日訊問筆錄參照）。另受處分人陳
    稱當日伊自康定路口起步前行，起步之處距警員執勤地點約有二十公尺，核與證
    人甲○○證稱當日其執勤地點距路口約二十公尺一節相符，證人甲○○執勤之處
    距成都路、康定路口既僅有二十公尺之距離，當可清楚辨明受處分人當日在該路
    口行車之動態，是以證人甲○○證稱受處分人當日並非自康定路口起步前行，而
    係自成都路右轉康定路行駛，堪予信實，受處分人空言否認當日騎乘機車闖越紅
    燈右轉，難認為真，不足採信。
  (二)按行為人有違反道路交通管理處罰條例之情形者，應填製舉發違反道路交通管理
    事件通知單（以下簡稱通知單），並於被通知人欄予以勾記，當場舉發者，通知
    單之通知聯應填記駕駛人或行為人姓名、性別、出生年月日、地址、
    編號及車主姓名、地址、車牌號碼、車輛種類。被查獲之駕駛人或行為人為受處
    分人時，應將該通知單填記後交付該行為人簽名或蓋章收受之；拒絕簽章者，並
    記明其事由，視為已收受，違反道路交通管理事件統一裁罰基準及處理細則第十
    一條第一項第一款規定甚明。受處分人已坦認違規當日遭警當場舉發，惟伊拒絕
    簽收舉發單，另觀諸卷附之本案舉發通知單，收受通知聯者簽章欄，警員已載明
    「拒簽收」字樣，是依前揭規定，視為受處分人已合法收受該舉發通知單。本件
    受處分人未於應到案日前提出申訴或依法繳納罰鍰，而由原處分機關依法逕行裁
    罰，則原處分機關依違反道路交通管理事件統一裁罰基準表，裁處受處分人最高
    額罰鍰，於法並無違誤，受處分人辯稱原處分機關不應以最高額裁罰云云，實乏
    依據，亦無可取。
四、綜上所述，受處分人確實在前揭時、地騎乘機車闖越紅燈右轉，堪予認定。從而
    原處分機關依道路交通管理處罰條例第五十三條（贅引第一項）、第六十三條第
    一項（漏引第三款）及違反道路交通管理事件統一裁罰基準表之規定，從重裁處
    受處分人罰鍰四千五百元，並記違規點數三點，於法並無不合。本件受處分人之
    異議為無理由，應予駁回。
據上論斷，依道路交通案件處理辦法第十九條，裁定如主文。
中      華      民      國      九十二      年    八    月    二十六    日
                                臺灣臺北地方法院交通法庭
                                      法  官  陳婷玉
右正本證明與原本無異
如不服本裁定應於送達後五日內向本院提出抗告狀
                                      書記官  陳弘文
中      華      民      國      九十二      年    八    月    二十八    日


司法院資訊處製作；財團法人民間司法改革基金會備份。
